【裁判字號】    99,訴,431
【裁判日期】    990921
【裁判案由】    毒品危害防制條例
【裁判全文】
臺灣桃園地方法院刑事判決               99年度訴字第431號
公  訴  人  臺灣桃園地方法院檢察署檢察官
被      告  甲○○
選任辯護人  林鈺雄律師
            鄭三川律師
            李哲賢律師
上列被告因毒品危害防制條例案件，經檢察官提起公訴（98年度
偵字第23048 號），本院判決如下：
    主  文
甲○○販賣第二級毒品，處有期徒刑柒年貳月。因販賣第二級、
第三級毒品犯罪所得財物新臺幣參仟伍佰元沒收，如全部或一部
不能沒收時，以其財產抵償之。
    事  實
一、甲○○於民國98年9 月18日凌晨3 點17分6 秒許，接獲乙○○以0000000000號撥打至其所使用0000000000號電話，表示
    欲購買ＭＤＭＡ（俗稱搖頭丸）、愷他命（Ketamine，又稱
    Ｋ他命）等毒品，甲○○明知ＭＤＭＡ、愷他命分別係屬毒
    品危害防制條例第2 條第2 項第2 款、第3 款所列之第二級
    、第三級毒品，不得非法持有ＭＤＭＡ及販賣ＭＤＭＡ、愷
    他命，竟意圖營利，基於販賣第二級毒品ＭＤＭＡ、第三級
    毒品愷他命之犯意而應允之，並約定交付之時間、地點後，
    旋於同日凌晨3 時50分許，至桃園縣桃園市○○○路○段80
    巷27號蘇活汽車旅館309 號房，以新臺幣（下同）3,500 元
    之價格，販賣交付ＭＤＭＡ6 顆、愷他命3 小包予丙○○、
    丁○○、董曉雯，並當場收取毒品對價3,500 元之價金，而
    以此方式同時販賣第二級毒品ＭＤＭＡ、第三級毒品愷他命
    既遂。嗣因董曉雯施用上開毒品後暴斃，經丙○○、丁○○
    等人報警，始循線查知上情。
二、案經桃園縣政府警察局桃園分局報由臺灣桃園地方法院檢察
    署檢察官偵查起訴。
    理  由
壹、證據能力部分：按被告以外之人於審判外之言詞或書面陳述
    ，除法律有規定者外，不得作為證據。又被告以外之人於審
    判外之陳述，雖不符前4 條之規定，而經當事人於審判程序
    同意作為證據，法院審酌該言詞陳述或書面陳述作成時之情
    況，認為適當者，亦得為證據。當事人、代理人或辯護人於
    法院調查證據時，知有第159 條第1 項不得為證據之情形，
    而未於言詞辯論終結前聲明異議者，視為有前項同意，刑事
    訴訟法第159 條第1 項、第159 條之5 分別定有明文。該條
    立法意旨在於傳聞證據未經當事人之反對詰問予以核實，原
    則上先予排除，惟若當事人已放棄反對詰問權，於審判程序
    中表明同意該等傳聞證據可作為證據；或於言詞辯論終結前
    未聲明異議，基於尊重當事人對傳聞證據之處分權，及證據
    資料愈豐富，愈有助於真實發見之理念，且強化言詞辯論主
    義，使訴訟程序得以順暢進行，上開傳聞證據亦均具有證據
    能力。查證人游鈞毅、乙○○、丁○○、丙○○、郭斯文、
    張展仁、呂智強、朱秀子、柯心紋、劉怡旻等人於警詢時之
    陳述，固係審判外之陳述，惟被告及其選任辯護人對渠證述
    並無意見，復本院認其作成之情形並無不當情形，經審酌後
    認為適當，故該證人前開審判外之陳述得為證據。至證人游
    鈞毅、丁○○、郭斯文於偵查中具結所為之陳述，係檢察官
    依法訊問，復無其他事證足資認定其於檢察官訊問時有受違
    法取供情事，並無特別不可信之情況，依刑事訴訟法第159
    條之1 第2 項之規定，亦有證據能力。另本件認定事實引用
    之卷內其餘所有卷證資料（包含蘇活汽車旅館監視錄影翻拍
    照片、臺灣檢驗科技股份有限公司濫用藥物檢體報告、桃園
    縣政府警察局桃園分局檢體監管紀錄表、被採尿人尿液暨毒
    品真實姓名與編號對照表、0000000000號行動電話通聯記錄
    等文書證據，並無證據證明係公務員違背法定程序或從事業
    務之人違背其業務或通常業務程序所取得，且被告及辯護人
    對其證據能力亦未表示爭執，迄至言詞辯論終結前亦未再聲
    明異議，經核亦無顯有不可信之情況與不得作為證據之情形
    ，依刑事訴訟法第159 條之1 至第159 條之5 之規定，應有
    證據能力，合先敘明。
貳、實體部分
一、訊據被告甲○○於審理中坦承其於案發當天凌晨3 點17分06
    秒接獲乙○○之電話，詢問其是否有愷他命及ＭＤＭＡ可以
    販賣，後來在同日凌晨3 點47分25秒，確認有ＭＤＭＡ及Ｋ
    他命可以販賣，約定把愷他命及ＭＤＭＡ送到蘇活汽車旅館
    309 號房下，由房內的丙○○、丁○○、董曉雯下樓和其交
    易毒品，其共交了3 小包愷他命及6 顆ＭＤＭＡ給丙○○、
    丁○○、董曉雯，並向他們收取了3,500 元等情節，核與證
    人丙○○於警詢證述：「董曉雯與丁○○以電話向藥頭訂購
    毒品後，由其付錢予藥頭交易，搖頭丸6 顆、3 小包愷他命
    是以4 千元之代價購得；當時他是騎乘白色重型機車前來，
    經指認該人係甲○○」等語及證人乙○○於警詢證稱：「當
    天至蘇活汽車旅館309 號房與其、董曉雯、丁○○、丙○○
    交易毒品之人係持用0000000000號行動電話，當時係交易愷
    他命毒品，由丙○○付錢給對方，經指認當天販賣愷他命毒
    品之人係甲○○」等情（見偵查卷第26頁至33頁、第16至23
    頁）大致相符，並有被告甲○○於98年8 月19日凌晨3時50
    分許騎乘車號SP3 -587號重型機車至蘇活汽車旅館，並於同
    日4 時許離開之監視錄影翻拍照片2 幀在卷可稽（見偵查卷
    第9 至第10頁），復有當日被告與乙○○所使用行動電話之
    雙向通聯記錄（詳如檢察官99年蒞字第12095 號補充理由書
    所附0000000000號與0000000000號行動電話雙向通聯記錄）
    附卷可佐，堪認被告甲○○上揭自白與事實相符，事證明確
    ，被告販賣毒品之犯行堪以認定。至被告雖於警詢中供述：
    當場丙○○就將4,000 元交付予乙○○，再由乙○○交付3
    包愷他命予丙○○（詳見偵查卷第6 頁），而證人丙○○於
    警詢中亦證述：搖頭丸及3 小包Ｋ他命是以4 千元之代價購
    得云云（詳見上開偵查卷第26頁），然被告於審理中即翻異
    前詞，辯稱出售上開搖頭丸、愷他命所收取的價格為3,500
    元等語，核與證人丁○○即與丙○○共同向被告購入並取得
    毒品者於警詢中證述：當時由丙○○付三千五百元向藥頭購
    得搖頭丸、愷他命等語（詳見偵查卷第37頁）相符，依據罪
    證有疑，利歸被告之原則，被告當次販毒所收取之價款應為
    3,500 元，應堪認定。
二、至被告辯稱：該次毒品伊係以低於原購入之價格出售予丙○○、丁○○等人，並無獲利意圖云云，惟按販賣毒品罪，祇
    須意圖營利而購入毒品或賣出毒品，有一於此，其犯罪即屬
    完成。所謂「意圖」，即犯罪之目的，原則上不以發生特定
    結果為必要，祇須有營利之意圖為已足，不以買賤賣貴而從
    中得利為必要（最高法院97年度臺上字第2109號、1614號判
    決意旨參照），另按毒品物稀價昂，取得不易，且毒品交易
    為政府規定為嚴予取締之犯罪，苟無有利可圖，應無甘冒被
    查緝法辦重刑之危險，平白無端且無償為該買賣之行為，尤
    參以販賣毒品係違法行為，非可公然為之，亦無公定之價格
    ，且不論任何包裝，均可任意分裝增減分量，而每次購買之
    價量，亦可能因雙方間之關係深淺、資力、需求量及對行情
    之認知、來源是否充裕？查緝是否嚴緊？購買者被查獲時有
    無可能供出購買對象之可能性風險評估等，因而異其標準，
    則販賣價格自可能機動調整，非可一概而論，販賣之利得，
    除經坦承犯行或價量俱臻明確外，委難察得實情。又販毒之
    人從價差或量差中牟利方式雖異，其意圖營利之非法販賣行
    為則一，是除非別有事證，足認係按同一價量委買、轉售或
    無償贈與，確未牟利外，尚難因此遽認非法販賣之證據有所
    未足，致使知過坦承者難辭重典，飾辭否認者反得僥倖，而
    失情理之平。被告既與丙○○、丁○○、董曉雯等人素不相
    識，業據被告供述在卷（見本院卷第59頁背面），自無可能
    甘冒遭查緝法辦重刑之風險，平白無故轉讓上開毒品予丙○○等人，故被告販賣上開毒品予丁○○、丙○○等人，必有
    差價利益，而有從中牟利之營利意圖甚明。
三、按ＭＤＭＡ、愷他命分屬毒品危害防制條例所列之第二級、
    第三級毒品，是核被告所為，係犯毒品危害防制條例第4 條
    第2 項、第3 項之販賣第二級、第三級毒品罪。被告持有第
    二級毒品ＭＤＭＡ之低度行為，應為販賣之高度行為所吸收
    ，不另論罪，又被告以一販賣行為，同時販出第二級、第三
    級毒品，為一行為觸犯上開二項罪名之想像競合犯，依刑法
    第55條前段之規定從重以販賣第二級毒品罪論處。爰審酌被
    告明知ＭＤＭＡ為第二級毒品、愷他命為第三級毒品，使用
    後容易成癮，濫行施用，非但對施用者身心造成傷害，且因
    其成癮性，常使施用者經濟地位發生實質改變而處於劣勢，
    而衍生個人之家庭悲劇，或導致社會之其他犯罪問題，竟仍
    加以販賣，助長毒品氾濫，有害國人身心健康及社會治安，
    復斟酌被告此次犯行已導致吸毒者即董曉雯身亡，犯罪後已
    坦承部分情節，尚有悔意，暨其前無犯罪前科紀錄，有臺灣
    高等法院被告前案紀錄表1 份在卷可參，素行尚佳及家庭狀
    況等一切情狀，量處如主文所示之刑。至選任辯護人另以：
    請審酌本案被告年僅二十歲，販毒數量非鉅，請求依刑法第
    59條酌減其刑云云，惟按刑法第59條之酌量減輕其刑，必於
    犯罪之情狀，在客觀上足以引起一般同情，認為即予宣告法
    定低度刑期，猶嫌過重者，始有其適用，至於被告無前科，
    素行端正，子女眾多等情狀，僅可為法定刑內從輕科刑之標
    準，不得據為酌量減輕之理由（最高法院28年上字第1064號
    、51年上字第899 號判例同此意旨），經查本件被告僅接獲
    來電詢問即為此次販毒販行，非出於其他善良之動機，亦非
    為他人逼迫所致，而其平日出入ＫＴＶ等場所，並曾接觸毒
    品，獲知毒品之危害，猶伺機販毒得利，實難認有何刑法第
    59條所稱犯罪情狀顯可憫恕之情，至被告並無前科、年僅20
    歲等情，僅能作為法院量刑之參考，非屬刑法第59條酌量減
    輕之理由，爰不依刑法第59條酌減被告之刑期，併此敘明。
    至被告販賣上開毒品所得3,500 元，係因犯毒品危害防制條
    例第4 條第2 項、第3 項之罪所得之財物，自應依同條例第
    19條第1 項規定沒收之，且因上開款項並未扣案，併諭知如
    全部或一部不能沒收時，以其財產抵償之；另查0000000000
    號門號ＳＩＭ卡固係供被告本案犯罪所用，惟據被告供陳該
    門號係由其表哥游鈞毅所申請使用，非其所有，暨其所使用
    之手機，亦無證據顯示係其所有，均不為沒收之宣告。
據上論斷，應依刑事訴訟法第299 條第1 項前段，毒品危害防制
條例第4 條第2 項、第3 項、第19條第1 項，刑法第11條、第55
條前段，判決如主文。
本案經檢察官黃榮德到庭執行職務。
中    華    民    國    99    年    9     月    21    日
                  刑事第九庭審判長法  官   吳為平
                                  法  官   蘇琬能
                                  法  官   王秀慧
以上正本證明與原本無異。
如不服本判決應於收受判決後10日內向本院提出上訴書狀，並應
敘述具體理由。其未敘述上訴理由者，應於上訴期間屆滿後20日
內向本院補提理由書( 均須按他造當事人之人數附繕本) 「切勿
逕送上級法院」。
                                  書記官  張懿昀
中    華    民    國    99    年    9     月    21    日
附錄論罪科刑法條：
毒品危害防制條例第4條
製造、運輸、販賣第一級毒品者，處死刑或無期徒刑；處無期徒
刑者，得併科新臺幣 2 千萬元以下罰金。
製造、運輸、販賣第二級毒品者，處無期徒刑或 7 年以上有期
徒刑，得併科新臺幣 1 千萬元以下罰金。
製造、運輸、販賣第三級毒品者，處 5 年以上有期徒刑，得併
科新臺幣 7 百萬元以下罰金。
製造、運輸、販賣第四級毒品者，處 3 年以上 10 年以下有期
徒刑，得併科新臺幣 3 百萬元以下罰金。
製造、運輸、販賣專供製造或施用毒品之器具者，處 1 年以上
7 年以下有期徒刑，得併科新臺幣 1 百萬元以下罰金。
前五項之未遂犯罰之。

司法院資訊處製作；財團法人民間司法改革基金會備份。
